# 特殊事项往来科目是其他应付款还是应付账款？

提问人：Zjx111111 时间：2021-09-13 23:33:05
陈版主，你好！我司遇到如下比较特殊的业务，不确定是在应付账款核算还是在其他应付款核算：
1 、每逢佳节，采购超市购物卡作为员工福利，对供应商欠款可以在账应付账款吗？
2 、员工食堂采购食材、洗洁精&抹布等低值易耗品，在应付账款还是其他应付款核算比较合理？
3 、公司办公楼或厂区，每年对建筑进行改造维护、装修等，不满足资本化条件的工程款，直接费用化或按月进行摊销的支出，在应付账款还是其他应付款核算比较合理？
准则写的是其他应付款是指与企业主营业务没有直接关系的应付、暂收款，实物中的判断可能比较模糊，判断是否与主营业务相关来确定往来科目的关键点在哪里呢？谢谢！

回答人：chenyiwei
主帖中的例子，一般都是列入其他应付款。实务中掌握的口径是：应付账款在初始确认时对应的借方科目是存货等最终要转入营业成本的项目（非流动资产的采购除外），其他情况一般确认为其他应付款。